【裁判字號】    98,親,220
【裁判日期】    981215
【裁判案由】    否認子女
【裁判全文】
臺灣桃園地方法院民事判決               98年度親字第220號
原      告  甲○○
被      告  乙○○
兼上一人
法定代理人  丙○○
上列當事人間請求否認子女事件，於民國98年12月1 日辯論終結
，本院判決如下：
    主      文
確認被告乙○○非被告丙○○自原告受胎所生之婚生子。
訴訟費用由被告負擔。
    事實及理由
一、本件原告起訴主張：其與丙○○於民國91年2 月1 日結婚，
    嗣於97年4 月10日離婚，被告乙○○於95年3 月15日出生，
    按從子女出生日回溯第181 日起至第302 日止，為受胎期間
    。妻之受胎，係在婚姻關係存續中者，推定其所生子女為婚
    生子女。然被告乙○○並非被告丙○○自原告受胎所生。並
    為訴之聲明：確認被告乙○○非被告丙○○自原告受胎所生
    之婚生子。
二、被告陳述稱：同意原告之請求。
三、原告主張與被告丙○○於91年2 月1 日結婚，並於97年4 月
    10日離婚，被告乙○○於95年3 月15日出生等事實，有兩造
    戶籍謄本在卷可稽，堪信為真實。
四、原告另主張，被告乙○○並非被告丙○○自原告受胎所生之
    事實，業經原告提出血緣鑑定報告書其結論略以：本系統之
    總排除能力為0.0000000000；依現行國際通用之標準，如親
    子關係概率超過99.9% ，即視為確有親子關係，如有三個（
    含）以上STR 點位「可以排除」，則視為受測者雙方無親子
    血緣關係；可以排除血緣關係之體染色體STR 點位為：CSF1
    PO D2S1338 D19S433 TPOX D5S818 FGA；根據以上分析結果
    ，可以排除甲○○與乙○○之親子血緣關係，有柯滄銘婦產
    科98年8 月13日血緣鑑定報告書在卷可稽，洵堪認定為真實
    。
五、按從子女出生日回溯第181 日起至第302 日止，為受胎期間
    。妻之受胎，係在婚姻關係存續中者，推定其所生子女為婚
    生子女。前項推定，夫妻之一方或子女能證明子女非為婚生
    子女者，得提起否認之訴。前項否認之訴，夫妻之一方自知
    悉該子女非為婚生子女，或子女自知悉其非為婚生子女之時
    起2 年內為之。民法第1062條第1 項及第1063條第1 項、第
    2 項、第3 項前段定有明文。經查，原告與被告丙○○係91
    年2 月1 日結婚，嗣於97年4 月10日離婚，被告丙○○於95
    年3 月15日產下被告乙○○，依法應推定被告乙○○為原告
    與被告丙○○之婚生子女。然查，被告丙○○乃非自原告處
    受胎懷有被告乙○○，已如前述，而原告係於丙○○離婚時
    （97年4 月10日）始由丙○○告知乙○○並非其親生子女，
    此有兩造之陳述在卷可稽（詳見本院98年12月1 日言詞辯論
    筆錄），而原告於98年10月27日提起本件否認子女之訴，此
    有本院之收文章附卷可查，其乃知悉被告乙○○非其婚生子
    女之日起2 年內提起本件訴訟，並未逾前條除斥期間之規定
    ，故原告本件之請求，於法有據，應准許之。
六、據上論結，本件原告之訴為有理由，依民事訴訟法第78 條
    ，判決如主文。
中    華    民    國    98    年    12    月    15    日
                  家事法庭法  官  張益銘
上列正本證明與原本無異。
如對本判決上訴，須於判決送達後20日內向本院提出上訴狀（須
按他造人數附繕本），並應繳納上訴費用。
中    華    民    國    98    年    12    月    15    日
                          書記官  許白梅


司法院資訊處製作；財團法人民間司法改革基金會備份。
